【裁判字號】    89,易,1151
【裁判日期】    890504
【裁判案由】    賭博
【裁判全文】
臺灣板橋地方法院刑事判決                        八十九年度易字第一一五一號
    公  訴  人  臺灣板橋地方法院檢察署檢察官
    被      告  甲○○
右列被告因賭博案件，經檢察官提起公訴（八十九年度偵字第三五五五號），本院判
決如左：
    主      文
甲○○共同連續在公眾得出入之場所賭博財物，處罰金柒仟元，如易服勞役，以參佰
元折算壹日。
扣案電動賭博機「霹靂火小瑪琍」壹台（含ＩＣ板壹片）及代幣肆佰玖拾枚，均沒收
。
    事      實
一、甲○○基於賭博之概括犯意，並與年約三十歲、名曰「明志」（真實姓名及詳細
    年籍均不明）之成年男子本於犯意之聯絡（起訴書對之漏未論列，應予補載），
    自民國八十九年一月二十八日起，至同年二月十日止，在甲○○所經營公眾得出
    入之臺北縣土城市○○路一七○號「玉瑪歡樂冰店」內，擺設由「明志」提供之
    電動賭博機「霹靂火小瑪琍」一台，由賭客以每新臺幣（下同）十元可換取代幣
    一枚投入機台，按一比一倍數開分押注，押中可得財物若干，未中賭資即歸甲○
    ○及「明志」取得之方式，共同與不特定人連續賭博財物多次；迨至八十九年二
    月十日下午九時十分許，在上址為警查獲，並扣得當場賭博之器具電動賭博機「
    霹靂火小瑪琍」一台（含ＩＣ板一片）及機具內代幣四百九十枚。
二、案經臺北縣警察局土城分局報請臺灣板橋地方院檢察署檢察官偵查起訴。
    理      由
一、訊之被告甲○○雖不諱在右揭時、地，擺設由明志提供之「霹靂火小瑪琍」，以
    十元兌換代幣一枚，按一比一倍數押注方式，與不特定賭客賭博，然辯稱：伊擺
    設前開機具後，除自己投幣把玩外，無他人使用前開機具云云；惟查：扣案代幣
    四百九十枚，均係自擺設在被告所經營「玉瑪歡樂冰店」中之「霹靂火小瑪琍」
    電動賭博機內所取出，已據卷內清水派出所檢查紀錄表載明，倘被告果欲自行把
    玩，開啟機箱撥動開關即可為之，若欲測試機具性能，亦只需投入少許代幣操作
    數次即足，皆無庸將每枚可代換現金十元生財之代幣大量虛擲閒置在機具內，依
    被告所辯情節，其機具內代幣多達四百九十枚，竟無一為賭客賭玩所投入，顯違
    常情，孰能置信﹖此外復有前開電動賭博機扣案可資佐證，俱徵被告所辯，無非
    避就卸責之詞，不足採信，綜上事證明確，被告犯行堪予認定。
二、核被告甲○○所為，係犯刑法第二百六十六第一項前段在公眾得出入之場所賭博
    罪。被告前後多次犯行，時間緊接，犯罪構成要件相同，顯係基於概括犯意反覆
    為之，應依刑法第五十六條連續犯之規定論以一罪，並加重其刑，又其與成年男
    子「明志」間，有犯意之聯絡及行為之分擔，皆為共同正犯；公訴人於起訴書中
    ，就被告與成年男子「明志」共犯部分雖未論列，然此據被告於警訊、偵查本院
    審理時，均供述綦詳，公訴人漏未認定，稍有未洽，附此敘明。爰審酌被告犯罪
    之動機、目的、手段、所生危害，及犯後態度等一切情狀，量處如主文所示之罰
    金，並諭知易服勞役之折算標準，資為懲儆。
三、扣案之「霹靂火小瑪琍」一台（含ＩＣ板一片）為當場賭博之器具，代幣四百九
    十枚係機具內即賭檯之財物，應依刑法第二百六十六條第二項，併予宣告沒收。
據上論結，應依刑事訴訟法第二百九十九條第一項前段，刑法第二十八條、第五十六
條、第二百六十六條第一項前段、第二項、第四十二條第二項，罰金罰鍰提高標準條
例第一條前段、第二條，判決如主文。
本案經檢察官盧美如到庭執行職務。
中      華      民      國    八十九    年      五      月      四      日
                                      臺灣板橋地方法院刑事第六庭
                                          法  官  蔡  新  毅
右正本證明與原本無異
如不服本判決，應於收受判決正本送達後十日內，向本院提出上訴狀（應附繕本），
上訴於臺灣高等法院。
                                          書記官  謝  麗  秋
中      華      民      國    八十九    年      五      月      四      日
附錄本案所犯法條全文
中華民國刑法第二百六十六條
 (普通賭博罪與沒收物)
在公共場所或公眾得出入之場所賭博財物者，處一千元以下罰金。但以供
人暫時娛樂之物為賭者，不在此限。
當場賭博之器具與在賭檯或兌換籌碼處之財物，不問屬於犯人與否，沒收
之。


司法院資訊處製作；財團法人民間司法改革基金會備份。
